【裁判字號】    97,交聲,177
【裁判日期】    970926
【裁判案由】    違反道路交通管理處罰條例聲明異議
【裁判全文】
臺灣花蓮地方法院交通事件裁定        97年度交聲字第177號
原處分機關  交通部公路總局臺北區監理所花蓮監理站
異  議  人
即受處分人  乙○○
上列異議人即受處分人因違反道路交通管理處罰條例案件，對於
交通部公路總局臺北區監理所花蓮監理站民國97年6月5日花監違
字第裁44-P00000000號裁決聲明異議（原舉發案號：花警交字第
P00000000號舉發違反道路交通管理事件通知單 ），本院裁定如
下：
    主  文
原處分撤銷。
乙○○不罰。
    理  由
一、原處分意旨略以：本件異議人即受處分人乙○○（下稱異議
    人）於民國94年9月28日凌晨4時55分許，無照騎乘車牌號碼
    WUP- 809號輕型機車，行經花蓮縣花蓮市○○路與民國路交
    岔路口時，經花蓮縣警察局花蓮分局執勤員警甲○○盤查查
    獲其有酒後駕車情事，呼氣酒精濃度為每公升0.43毫克，惟
    其未攜帶任何證件，經查核年籍資料無誤後，分別告發其酒
    後駕車及無照駕駛，嗣無照駕駛部分，經交通部公路總局台
    北區監理所花蓮監理站於97年6月5日，依道路交通管理處罰
    條例第21條第1項第1款規定，以花監違字第裁44-P00000000
    號違反道路交通管理事件裁決書，裁罰受處分人罰鍰新臺幣
    9,600元等語。
二、異議意旨略以：異議人並未無照騎乘該車，花蓮縣警察局花
    警交字第P00000000號舉發違反道路交通管理事件通知單（
    並非異議人所簽收，該通知單上的姓名、生日和身分證字號
    正確，但是地址「花蓮縣新城鄉嘉里村319號 」並非異議人
    的住處，異議人也不認識機車車主龐秀珠，不曉得是誰冒名
    使用異議人的資料為由，不服原處分，聲明異議，請求撤銷
    原處分等語。
三、按交通法庭認為聲明異議有理由或聲明異議雖無理由而原處
    分不當或違法者，應以裁定將原處分經聲明部分撤銷，並自
    為裁定，於道路交通案件處理辦法第20條前段定有明文。按
    汽車駕駛人未領有駕駛執照駕駛機器腳踏車，處新台幣6,00
    0元以上 12,000元以下罰鍰，道路交通管理處罰條例第21條
    第1項第1款固定有明文，然查：證人即承辦警員甲○○到庭
    證稱因時間已久，無法判斷伊於 94年9月28日攔停之違規駕
    駛人是否為在庭的異議人，且當時也沒有拍照，通知單上面
    的姓名、地址跟身分證字號均係由駕駛人告知，至於車主欄
    係警方上監理站網站查詢登載等語，而目視比對即可發現卷
    附通知單上之「乙○○」簽名，與異議人於聲明異議狀、交
    通違規案件陳述書、送達證書、本院 97年9月16日訊問筆錄
    上所簽「乙○○」式樣不符，是異議人主張係遭他人騎乘機
    車違規後，冒用異議人之年籍資料應訊並簽收通知單乙節，
    尚堪採信。
四、綜上，本件既無法確認違規駕駛人確係異議人，原處分機關
    對異議人裁罰即有未洽，爰依上開規定，將原處分撤銷，並
    諭知異議人不罰。
據上論斷，依道路交通案件處理辦法第20條前段，裁定如主文。
中    華    民    國    97    年    9     月    26    日
                  交通法庭    法  官  蕭一弘
上列正本證明與原本無異。
如對本裁定不服，應於送達後5日內，向本院提出抗告狀（應抄
附繕本）。
中    華    民    國    97    年    9     月    26    日
                              書記官


司法院資訊處製作；財團法人民間司法改革基金會備份。
